臺灣高雄地方法院刑事判決　　　　　　94年度交易字第288 號
公　訴　人　臺灣高雄地方法院檢察署檢察官
被　　　告　丙○○
上列被告因過失傷害案件，經檢察官提起公訴（94年度偵字第11
461號、第13844號），本院判決如下：
    主  文
丙○○因過失傷害人，處有期徒刑月，如易科罰金，以佰元
元折算壹日。
    事  實
一、丙○○考領有普通小型自用車駕駛執照，於民國94年1 月25
    日晚上，駕駛車牌號碼YW─4118號自用小客車，沿高雄市左
    營區○○○路由南往北方向行駛，於同日晚上8 時許，途經
    高雄市左營區○○○路與大中一路口之有特殊時相號誌（即
    上開民族一路南向北之紅燈號誌有右轉箭頭）之交岔口，欲
    右轉至大中一路時，本應注意轉彎車應讓直行車先行及注意
    車前狀況，隨時採取必要之安全措施，作隨時煞、停車之準
　　備，以避免發生危險事故，而當時天氣晴朗、夜間有照明、
    視距良好、柏油路面平坦、乾燥無障礙或其他缺陷，且依其
    智識、能力，又無不能注意之情事，詎丙○○駕駛上開YW─
　　4118號自用小客車竟疏末注意及此，並貿然右轉進入上開大
    中一路時，適有考領重型機車駕駛執照之乙○○於同一時、
    地，騎乘車牌號碼ND6 ─495 號重型機車，沿上開民族一路
    由南向北方向直行，欲穿越上開交岔路口處之際，迨丙○○
    駕車右轉見前方乙○○騎乘機車而緊急煞車不及，造成其所
    駕駛上開YW─4118號自用小客車右前車頭撞擊乙○○所騎ND
    6 ─495 號機車之左側車身，致乙○○人車倒地滑行，因而
    受有頸椎受傷併頸椎第6-7 節神經根病變、右肩肩峰鎖骨關
    節脫位、右肩肩峰鎖骨關節韌帶斷裂等傷害。丙○○於肇事
    後，主動以其行動電話撥打報案專線電話110 號報警，並於
    肇事後，犯罪未被發覺前，在現場等候，並主動向前往現場
    處理之警員承認肇事，自首而願接受裁判。
二、案經乙○○訴由臺灣高雄地方法院檢察署檢察官偵查起訴。
    理  由
壹、程序部分
一、按被告以外之人（包括證人、鑑定人、告訴人、被害人及共
    同被告等）於審判外之陳述，雖不符刑事訴訟法第159 條之
    1 至之4 等四條之規定，而經當事人於審判程序同意作為證
    據，法院審酌該言詞陳述或書面陳述作成時之情況，認為適
    當者，亦得為證據；當事人、代理人或辯護人於法院調查證
    據時，知有同法第159 條第1 項不得為證據之情形，而未於
    言詞辯論終結前聲明異議者，視為有前項之同意，同法第15
    9 條之5 規定有明文。是本件告訴人乙○○於警詢及其談話
    紀錄、94年6 月14日偵訊時所為之陳述，固均係被告丙○○
    以外之人於審判外所為之陳述，屬於傳聞證據，惟本院於94
    年9 月27日準備程序、同年10月18日審判程序審理時，均經
    被告丙○○明確表示上開供述證據之證據能力部分，均同意
    援用，且至言詞辯論終結前，就上開證據之證據能力亦未聲
    明異議。是告訴人乙○○於上開供述證據，均具有證據能力
    ，自得為證據。
二、又本案被告丙○○於本院94年9 月27日準備程序、同年10月
    18日審判程序審理時，均明確表示，其對於道路交通事故現
    場圖、道路交通事故調查報告表（一）（二）、交通事故談
    話紀錄表各1 份、現場照片5 張、乙○○診斷證明書2 紙、
    調解不成立證明書1 紙、德利車業公司車輛交修單2 紙之證
    據能力部分，均同意援用，且至言詞辯論終結前，就上開證
    據之證據能力亦未聲明異議。是上揭證據之證據能力部分，
    依刑事訴訟法第159 條之5 之規定，均具有證據能力，自得
    為證據。
貳、實體部分
一、右揭事實，業據被告丙○○於本院94年9 月27日準備程序、
    同年10月18日審判程序時，均供坦不諱，核與告訴人乙○○
    之指訴情節相符，並有道路交通事故現場圖、道路交通事故
    調查報告表（一）（二）、丙○○及乙○○之通事故談話紀
    錄表各1 份、現場照片5 張、乙○○診斷證明書2 紙、調解
    不成立證明書1 紙、德利車業公司車輛交修單2 紙在卷可稽
    。是本件被告丙○○之自白與事實相符，其駕駛行為有上揭
    轉彎車未轉彎車及未注意車前狀況之過失，至為灼然。
二、按汽車行駛時，駕駛人應注意車前狀況，並隨時採取必要之
    安全措施、轉彎車應讓直行車先行，道路交通安全規則第94
    條第3 項、第102 條第1 項第6 款分別定有明文。被告丙○
    ○上開駕車自應注意上述道路交通安全規定，且依當時之狀
    況，並無不能注意之情事，被告竟疏未注意及此，駕駛自小
    客車貿然右轉肇生車禍，致使告訴人乙○○受有上揭傷害，
    其駕駛行為之過失與告訴人因本案車禍所受傷害間，二者具
    有相當因果關係甚明。是核被告丙○○所為，係犯刑法第28
    4 條第1 項前段之過失傷害罪。又被告丙○○於肇事後，犯
    罪未被發覺前，主動打電話報警，並在上開肇事地點等候，
    並主動向前往現場處理之警員承認肇事，自首而願接受裁判
    之情節，亦有高雄市政府警察局交通大隊交通丙○○事故談
    話紀錄表1 紙附卷可稽。是被告有上揭自首，洵堪認定，應
    依刑法第62條規定減輕其刑。
三、玆審酌被告丙○○疏未注意上揭交通安全規則規定，致告訴
    人乙○○受有頸椎受傷併頸椎第6-7 節神經根病變、右肩肩
    峰鎖骨關節脫位、右肩肩峰鎖骨關節韌帶斷裂等傷害，且迄
    今尚未達成和解，復酌被告上開過失程度、所生之危害與告
    訴人乙○○所受損害等一切情狀，爰量處有期徒刑3 月，並
    諭知易科罰金折算之標準，以示懲儆。
據上論斷，應依刑事訴訟法第299 條第1 項前段，刑法第284 條
第1 項前段、第62條前段、第41條第1 項，罰金罰鍰提高標準條
例第1 條前段、第2 條，判決如主文。
本案經檢察官甲○○到庭執行職務。
中　　華　　民　　國　　94　　年  　10　　月  　28　　日
　　　　　　　　  交通法庭審判長    法　官  張意聰
                                    法  官  郭瓊徽
                                    法  官  施添寶
中　　華　　民　　國　　94　　年　　10　　月　　28　　日
以上正本證明與原本無異。
如不服本判決，應於收受送達後10日內向本院提出上訴書狀。
　　　　　　　　　　　　　　　　　  書記官  陳威志
附錄所犯法條
中華民國刑法第284 條（過失傷害罪）
因過失傷害人者，處六月以下有期徒刑、拘役或五百元以下罰金
，致重傷者，處一年以下有期徒刑、拘役或五百元以下罰金。
從事業務之人，因業務上之過失傷害人者，處一年以下有期徒刑
、拘役或一千元以下罰金，致重傷者，處三年以下有期徒刑、拘
役或二千元以下罰金。
